【裁判字號】    97,交抗,29
【裁判日期】    970124
【裁判案由】    聲明異議
【裁判全文】
臺灣高等法院臺中分院刑事裁定          97年度交抗字第29號
抗  告  人
即受處分人  甲○○
上列抗告人因違反道路交通管理處罰條例案件，不服台灣南投地
方法院，中華民國96年11月30日所為裁定（96年交聲字第473號
），提起抗告，本院裁定如下：
    主  文
抗告駁回。
    理  由
一、本案經本院審理結果，認第一審裁定並無不當，應予維持，
    並引用第一審裁定記載之理由（如附件）。
二、抗告人抗告意旨雖以：十字路口十公尺內不得停車，故紅線
    應以十公尺為限，多餘繪出部分應屬違法標繪之紅線。又僅
    以照片為證並未實地瞭解，如何得知紅線標繪清晰？路面上
    已繪有紅線，卻又在紅磚上繪紅線，本人未見路面上有嶙石
    沙土，為何要繪回紅磚上？如有加繪「禁止臨時停車」字樣
    ，是否可免更多人觸法？且高鐵站空曠處至廣，停車處多，
    抗告人又豈會選擇禁止臨時停車處停車云云。
三、(一)按以紅實線標繪於路面或緣石上，設於路側者，用以禁止
    臨時停車；另禁止臨時停車線，用以指示禁止臨時停車路段
    ，以劃設於道路緣石正面或頂面為原則，無緣石之道路得標
    繪於路面上，距路面邊緣以30公分為度。本標線為紅色實線
    ，線寬除設於緣石，正面者以緣石高度為準外，其餘皆為10
    公分。本標線得加繪紅色「禁止臨時停車」標字，30公分正
    方，每字間隔30公分，沿本標線每隔20公尺至50公尺橫寫一
    組。本標線禁止時間為全日24小時，如有縮短之必要時，應
    以標誌及附牌標示之，道路交通標誌標線號誌設置規則第14
    9條第1項第5款、第169條定有明文。則紅色實線『以劃設於
    道路緣石正面或頂面為原則，無緣石之道路得標繪於路面上
    』，另是否加繪「禁止臨時停車」字樣，則屬相關交通單位
    之裁量範圍。(二)經查：依卷附之違規相片2張， 可見抗告人
    所有、車號H9-0293之自小客車所停放處， 道路緣石正面及
    頂面（即人行道之邊緣）劃有紅實線，即已明確標示該路段
    為禁止臨時停車路段無疑，且從相片觀之即可看到紅實線甚
    為清晰，更何況是現場？故抗告人之上開車輛有於上揭時、
    地，在禁止臨時停車處所違規停車之事實足以認定。原審審
    核上開卷證因而駁回抗告人之聲明異議，核無違誤，抗告人
    以前詞置辯，指摘原裁定不當，為無理由，自應將其抗告駁
    回。
據上論結，應依道路交通案件處理辦法第26條，刑事訴訟法第41
2條，裁定如主文。
中    華    民    國    97    年    1     月    24    日
            刑事第二庭    審判長法  官  李  璋  鵬
                                法  官  胡  忠  文
                                法  官  蕭  錦  鍾
上列正本證明與原本無異。
不得再抗告。
                                書記官  蕭  訓  慧
中    華    民    國    97    年    1     月    30    日


司法院資訊處製作；財團法人民間司法改革基金會備份。
